# 股份加权平均数

提问人：dime123 时间：2016-02-26 18:05:07
某公司 2014 年底股本 1000 万，资本公积-溢价 100 万， 2015 年 5 月增发 1000 万，资本溢价增加 2000 万， 8 月份资本公积转增资本 2000万，请问计算每股收益时， 2014 年的股份加权平均数是否要追溯调整，重新计算每股收益？谢谢！

回答人：chenyiwei
此问题以前讨论过，我的意见是同样对 2014 年度的加权平均股份数进行同口径调整，即使可以确定 2015 年内转增股本的资本公积是在 2015 年内才形成的。